臺灣桃園地方法院刑事判決
110年度審原交易字第33號
公  訴  人  臺灣桃園地方檢察署檢察官
被      告  夏清福



指定辯護人  本院公設辯護人廖彥傑 
上列被告因公共危險案件，經檢察官提起公訴（110 年度偵字第
21434號），被告就被訴事實為有罪陳述，本院裁定改依簡式審
判程序審理，判決如下：
    主  文
夏清福駕駛動力交通工具而吐氣所含酒精濃度達每公升零點二五
毫克以上，累犯，處有期徒刑陸月，如易科罰金，以新臺幣壹仟
元折算壹日。
    事實及理由
一、本件犯罪事實及證據，除證據部分補充「被告夏清福於本院
    準備程序及審理時之自白」外，其餘均與臺灣桃園地方檢察
    署檢察官起訴書之記載相同，茲引用如附件。
二、新舊法比較：
    按行為後法律有變更者，適用行為時之法律。但行為後之法
    律有利於行為人者，適用最有利於行為人之法律，刑法第2
    條第1項定有明文。經查，被告夏清福行為後，刑法第185條
    之3第1項之規定業於民國111年1月28日修正公布，並自同月
    30日生效施行，修正前刑法第185條之3第1項規定：「駕駛
    動力交通工具而有下列情形之一者，處2年以下有期徒刑，
    得併科20萬元以下罰金」，修正後則規定：「駕駛動力交通
    工具而有下列情形之一者，處3年以下有期徒刑，得併科30
    萬元以下罰金」，已將法定刑自「2年以下有期徒刑，得併
    科20萬元以下罰金」，提高為「3年以下有期徒刑，得併科3
    0萬元以下罰金」，經比較新、舊法結果，自以修正前之規
    定對被告較為有利，依刑法第2條第1項前段規定，被告本件
    犯行應仍適用行為時即修正前刑法第185條之3第1項規定處
    罰。
三、論罪科刑：
（一）核被告所為，係犯修正前刑法第185條之3第1項第1款之吐
      氣所含酒精濃度達每公升零點二五毫克以上而駕駛動力交
      通工具罪。又被告前因①公共危險案件，經臺灣士林地方
      法院以105年度士原交簡字第29號判決判處有期徒刑5月確
      定；②公共危險案件，經臺灣新北地方法院以105年度原交
      簡字第397號判決判處有期徒刑6月、併科罰金新臺幣2萬
      元確定；上開2案件經接續執行，於民國106年12月17日執
      行完畢，有臺灣高等法院被告前案紀錄表在卷可稽，其於
      5年內故意再犯有期徒刑以上之本罪，為累犯。又司法院
      大法官於108年2月22日就累犯規定是否違憲乙事，作成釋
      字第775號解釋：「有關累犯加重本刑部分，不生違反憲
      法一行為不二罰原則之問題。惟其不分情節，基於累犯者
      有其特別惡性及對刑罰反應力薄弱等立法理由，一律加重
      最低本刑，於不符合刑法第59條所定要件之情形下，致生
      行為人所受之刑罰超過其所應負擔罪責之個案，其人身自
      由因此遭受過苛之侵害部分，對人民受憲法第8條保障之
      人身自由所為限制，不符憲法罪刑相當原則，牴觸憲法第
      23條比例原則。」本院審酌被告所犯前案與本案為罪質相
      同之公共危險案件，被告顯未能記取前案科刑之教訓謹慎
      行事，漠視法紀，其對刑罰之反應力薄弱，未因此產生警
      惕作用，爰參照上開解釋意旨，依刑法第47條第1項規定
      加重其刑。
（二）爰以行為人之責任為基礎，審酌被告明知酒精成分對人之
      意識能力具有不良影響，酒後駕車對一般往來之公眾及駕
      駛人自身皆具有高度危險性，竟枉顧自身及公眾安全而酒
      後駕車，實屬不該；惟其犯後坦承犯行，態度良好，兼衡
      其吐氣所含酒精濃度為每公升0.25毫克，猶騎乘普通重型
      機車行駛於市區道路所生之危險，暨其於本案犯罪行為所
      生危害、智識程度、生活狀況、素行等一切情狀，量處如
      主文所示之刑，併諭知易科罰金之折算標準。
據上論斷，應依刑事訴訟法第273條之1第1項、第299條第1項前
段、第310條之2、第454條第2項（本件依刑事判決精簡原則，僅
記載程序法條文），判決如主文。
本案經檢察官賴怡伶到庭執行職務。
中　　華　　民　　國　　111 　年　　3 　　月　　2 　　日
                      刑事審查庭    法  官    高上茹
以上正本證明與原本無異。
如不服本判決應於收受判決後20日內向本院提出上訴書狀，並應
敘述具體理由。其未敘述上訴理由者，應於上訴期間屆滿後20日
內向本院補提理由書（均須按他造當事人之人數附繕本）「切勿
逕送上級法院」。
                                    書記官    蔡宛軒
中　　華　　民　　國　　111 　年　　3 　　月　　3 　　日
附錄本判決論罪法條全文：
修正前中華民國刑法第185 條之3第1項
駕駛動力交通工具而有下列情形之一者，處2年以下有期徒刑，
得併科20萬元以下罰金：
一、吐氣所含酒精濃度達每公升0.25毫克或血液中酒精濃度達百
    分之0.05以上。
二、有前款以外之其他情事足認服用酒類或其他相類之物，致不
    能安全駕駛。
三、服用毒品、麻醉藥品或其他相類之物，致不能安全駕駛。
附件：
臺灣桃園地方檢察署檢察官起訴書
                                    110年度偵字第21434號
　　被　　　告　夏清福　男　52歲（民國00年00月00日生）
　　　　　　　　　　　　住新北市○○區○○路000號10樓
　　　　　　　　　　　　國民身分證統一編號：Z000000000號
上列被告因公共危險案件，業經偵查終結，認應提起公訴，茲將
犯罪事實及證據並所犯法條分敘如下：
　　　　犯罪事實
一、夏清福前因公共危險案件，經臺灣新北地方法院以105年度
    原交簡字第397號判決判處有期徒刑6月，併科罰金新臺幣2
    萬元確定，徒刑部分於民國106年10月7日執行完畢。詎仍不
    知悔改，於110年4月9日晚間7時許起至同日晚間9時許止，
    在其新北市○○區○○路000號10樓住處飲用米酒，明知飲酒後
    不得駕駛動力交通工具，仍基於酒後駕駛動力交通工具之犯
    意，於翌（10）日上午7時25分許，無照騎乘車牌號碼000－0
    000號普通重型機車上路，嗣於110年4月10日上午7時40分許
    ，行經桃園市○○區○○○路000號前，為警攔檢盤查，並於同日
    上午7時42分許，測得吐氣所含酒精濃度達每公升0.25毫克
    。
二、案經桃園市政府警察局龜山分局報告偵辦。
　　　　證據並所犯法條
一、上揭犯罪事實，業據被告夏清福於警詢及偵訊中坦承不諱，
    復有酒精測定紀錄表1份在卷可稽，被告犯嫌堪以認定。
二、核被告所為，係犯刑法第185條之3第1項第1款之公共危險罪
    嫌。又被告前有如犯罪事實欄所載論罪科刑及執行情形，有
    本署刑案資料查註紀錄表附卷可稽，其於有期徒刑執行完畢
    後，5年以內故意再犯本件有期徒刑以上之罪，為累犯，請
    審酌依刑法第47條第1項規定及司法院大法官解釋釋字第775
    號解釋意旨加重其刑。
三、依刑事訴訟法第251條第1項提起公訴。
　　此　致
臺灣桃園地方法院
中　　華　　民　　國　  110　　年　　7 　　月　　9　　日
　　　　　　　　　　　　　 　　檢 察 官　楊挺宏
本件證明與原本無異
中　　華　　民　　國　  110　　年　　7 　　月　 16  　日
　　　　　　　　　　　　　 　　書 記 官　李純慧
所犯法條：
刑法第185條之3第1項第1款
駕駛動力交通工具而有下列情形之一者，處 2 年以下有期徒刑
，得併科 20 萬元以下罰金：
一、吐氣所含酒精濃度達每公升零點二五毫克或血液中酒精濃度
    達百分之零點零五以上。
二、有前款以外之其他情事足認服用酒類或其他相類之物，致不
    能安全駕駛。
三、服用毒品、麻醉藥品或其他相類之物，致不能安全駕駛。
因而致人於死者，處 3 年以上 10 年以下有期徒刑；致重傷者
，處 1 年以上 7 年以下有期徒刑。
曾犯本條或陸海空軍刑法第 54 條之罪，經有罪判決確定或經緩
起訴處分確定，於五年內再犯第 1 項之罪因而致人於死者，處
無期徒刑或 5 年以上有期徒刑；致重傷者，處 3 年以上 10 年
以下有期徒刑。